【裁判字號】    99,易,704
【裁判日期】    990819
【裁判案由】    詐欺
【裁判全文】
臺灣苗栗地方法院刑事判決               99年度易字第704號
公  訴  人  臺灣苗栗地方法院檢察署檢察官
被      告  乙○○
上列被告因詐欺案件，經檢察官提起公訴（99年度偵字第2841號
），本院判決如下：
    主    文
    乙○○幫助犯詐欺取財罪，處有期徒刑貳月，如易科罰金，
    以新臺幣壹仟元折算壹日。緩刑貳年。
    犯罪事實及理由
一、犯罪事實：
    乙○○明知金融機構帳戶之存摺、提款卡係供自己使用之重
    要理財工具，關係個人財產、信用之表徵，且均可預見提款
    卡及其密碼如交予他人使用，而未加以闡明正常用途，極易
    被利用為與財產有關之犯罪工具，竟仍不顧他人可能遭受財
    產上損害之危險，而基於縱若其金融機構帳戶被利用作為詐
    欺取財，亦不違背其本意之不確定故意，於民國98年12月6
    日前某日時許，在不詳地點，將其向渣打國際商業銀行頭份
    分行所申請之帳號00000000000000號帳戶之存摺、提款卡（
    包括密碼），以不詳之代價提供與真實姓名、年籍均不詳之
    詐欺集團成員。嗣該詐欺集團成員於取得上揭帳戶資料後，
    遂基於意圖為自己不法所有之犯意，而於98年12月7 日15時
    許起，以撥打電話之方式向甲○○佯稱其經由網路分期付款
    之信用卡交易發生錯誤，如欲取消應將保證金匯入指定帳戶
    云云，致甲○○因而陷於錯誤，遂依該詐欺集團之指示將新
    臺幣49000 元之款項匯入乙○○上揭帳戶內，並隨即遭詐騙
    集團成員提領一空。
  (三)案經甲○○訴由臺南市警察局第二分局報告臺灣苗栗地方法
    院檢察署檢察官偵查起訴。
二、認定犯罪事實所憑之證據及理由：
  (一)證據名稱：
  1.證人即被害人甲○○於警詢中之證述。（見臺南市警察局第
    二分局南市警二刑字第09842285640 號偵查卷宗第1 ～2 頁
    ）
  2.渣打國際商業銀行頭份分行帳號00000000000000號帳戶申請
    人資料、歷史交易明細表各1 份。（見臺南市警察局第二分
    局南市警二刑字第09842285640 號偵查卷宗第12～14頁）
  4.甲○○匯款之匯款單據影本1 張。（見臺南市警察局第二分
    局南市警二刑字第09842285640 號偵查卷宗第16頁）
  5.乙○○與甲○○簽署之和解書1 份。（見99年偵字第2841號
    卷第10頁）
  (二)綜上證據，核與被告於本院審理時自白（見本院卷99年8 月
    5 日審判筆錄第2 、4 頁）之犯罪事實相符，故被告之自白
    應為真實而堪採信，本案被告如上揭事實欄所述之犯行，洵
    堪認定，而均應依法論罪科刑。
三、論罪科刑之理由：
  (一)被告成立之犯罪：
    被告基於幫助之不確定故意，將上開帳戶之提款卡及密碼交
    予他人使用，乃參與詐欺取財構成要件以外之行為，為幫助
    犯，所犯係刑法第30條第1 項、第339 條第1 項之幫助詐欺
    取財罪。
  (二)幫助犯減輕其刑之規定：
    被告係幫助真實姓名年籍均不詳之成年人或所屬詐欺集團成
    員犯詐欺取財罪，為幫助犯，依刑法第30條第2 項之規定，
    得按正犯之刑減輕之。
  (三)量刑理由之說明：
    爰審酌被告於此詐欺集團犯案猖獗，利用人頭帳戶存提詐財
    贓款之事迭有所聞之際，仍提供自己持有之金融機構帳戶予
    犯罪集團從事詐騙行為，其所為將使被害人尋求救濟及檢警
    追查犯罪均趨於困難，嚴重影響社會秩序，並實際造成被害
    人王姿叡之財產損失；復審酌被告未曾因故意犯罪而受有期
    徒刑以上刑之宣告（此有臺灣高等法院被告前案紀錄表附卷
    可參），素行良好；再衡酌被告為本案犯行時年僅18歲，思
    慮不周，犯後已坦承犯行，並積極與被害人甲○○達成和解
    （此有和解書1 份在卷可稽，見99年偵字第2841號卷第10頁
    ），並已賠償被害人甲○○損失，顯具悔意，犯後態度尚佳
    ，再參酌其犯罪目的、手段、未實際取得犯罪所得、生活狀
    況、品行、智識程度為高職畢業、被害人財產上之損失及公
    訴人請求減輕其刑等一切情狀，量處如主文所示之刑，並諭
    知易科罰金之折算標準。
  (四)緩刑之宣告：
    被告前未曾受有期徒刑以上刑之宣告，有臺灣高等法院被告
    前案紀錄表1 份附卷可參，其因一時失慮，致罹刑典，犯罪
    後已坦承犯行，並已與被害人甲○○達成和解且賠償其損失
    ，堪認被告經此科刑之教訓，當益知戒慎而無再犯之虞，本
    院認所宣告之刑以暫不執行為適當，爰依刑法第74條第1 項
    第1 款之規定，併予宣告緩刑2 年，以啟自新。
四、應適用之法條：
  (一)刑事訴訟法第273 條之1 第1 項、第299 條第1 項前段、第
    310 條之2 、第454 條第1 項。
  (二)刑法第339 條第1 項、第30條、第41條第1 項前段、第74條
    第1 項第1 款。
  (三)刑法施行法第1 條之1 。
五、本判決係依刑事訴訟法第310 條之2 、第454 條第1 項製作
    ，依法僅記載當事人欄、主文、犯罪事實、證據名稱以及應
    適用之法條，其中犯罪事實部分，依同法第308 條之修正立
    法理由，亦僅記載犯罪構成要件事實，關於刑罰加重事由（
    含累犯在內）免予記載（法院辦理刑事訴訟案件應行注意事
    項第144 點參照），但仍於主文予以表明，並於應適用之法
    條欄予以引用。如不服本判決，應於判決送達之日起10日內
    ，向本院提起上訴。（須附繕本）。
本案經檢察官洪清秀到庭執行職務。
中    華    民    國    99    年    8     月    19    日
                  刑事第二庭法  官  林靜雯
以上正本證明與原本無異。
如不服本判決應於收受判決後10日內向本院提出上訴書狀，並應
應敘述具體理由。其未敘述上訴理由者，應於上訴期間屆滿後20
日內向本院補提理由書（均須按他造當事人之人數附繕本）「切
勿逕送上級法院」。告訴人或被害人如對本判決不服者，應具備
理由請求檢察官上訴，其上訴期間之計算係以檢察官收受判決正
本之日期為準。
                            書記官  劉千瑄
中    華    民    國    99    年    8     月    19    日
附錄本判決論罪科刑法條：
刑法第30條：
幫助他人犯罪者，為從犯。雖他人不知幫助之情者，亦同。
從犯之處罰，得按正犯之刑減輕之。
刑法第339 條第1 項：
意圖為自己或第三人不法之所有，以詐術使人將本人或第三人之
物交付者，處5 年以下有期徒刑、拘役或科或併科1 千元以下罰
金。

司法院資訊處製作；財團法人民間司法改革基金會備份。
